臺灣臺北地方法院刑事判決
111年度簡上字第146號
上  訴  人  
即  被  告  張峰瑞


上列上訴人因妨害風化案件，不服本院中華民國111年5月26日所
為111年度簡字第862號第一審刑事簡易判決（起訴書案號：111
年度偵字第7665號），提起上訴，本院管轄之第二審合議庭判決
如下︰
    主  文
上訴駁回。
張峰瑞緩刑貳年，並應於判決確定日起壹年內，向公庫支付新臺
幣玖萬元。
    事實及理由
一、本案經本院審理結果，除證據部分增列「被告張峰瑞於本院
    審理中之自白」外，原審判決被告犯刑法第231條第1項前段
    之圖利媒介性交罪，量處有期徒刑3月，如易科罰金，以新
    臺幣1千元折算1日，其認事用法及量刑並無不當，應予維持
    ，並引用附件第一審判決書記載之事實、證據及理由。
二、上訴人即被告提起本案上訴，對原審認定之犯罪事實均無爭
    執，亦坦承犯罪（簡上字卷第58頁），惟以原審量刑過重，
    且已配合警方指認應召集團，請求宣告緩刑為由提起上訴等
    語。
三、關於量刑部分：
  ㈠按量刑之輕重，係事實審法院得依職權自由裁量之事項，茍
    已斟酌刑法第57條各款所列情狀而未逾越法定刑度，則不得
    遽指為違法；又刑罰之量定屬法院自由裁量之職權行使，但
    仍應審酌刑法第57條所列各款事由及一切情狀，為酌量輕重
    之標準，並非漫無限制，在同一犯罪事實與情節，如別無其
    他加重或減輕之原因，下級法院量定之刑，亦無過重或失輕
    之不當情形，則上級法院對於下級法院之職權行使，原則上
    應予尊重（最高法院72年台上字第6696號判例、85年度台上
    字第2446號判決意旨參照）。從而，刑之量定係實體法上賦
    予法院得為自由裁量之事項，倘法院未有逾越法律所規定之
    範圍，或濫用其權限，即不得任意指摘為違法。
  ㈡原審就其刑之量定既已以行為人之責任為基礎，依刑法第57
    條之規定，審酌被告無視社會善良風俗，媒介女子與他人為
    性交行為，所為不該，惟念其犯後坦承犯行，態度尚可，兼
    衡其犯罪動機、目的、手段、所生危害，暨自述高中畢業之
    智識程度、從事傳播業、家庭經濟狀況小康等一切情狀，量
    處有期徒刑3月，並諭知易科罰金之折算標準，本院認為原
    審就刑罰裁量職權之行使，並未逾越法定刑度或有顯然失當
    、濫用權限致違反比例原則之情形。
  ㈢又被告所犯刑法第231條第1項前段之罪，係法定刑5年以下有
    期徒刑，得併科新臺幣10萬元以下罰金之罪，且同案被告即
    搭載應召女子之馬夫孟聖修前經本院以110年度簡字第20743
    號判處有期徒刑2月確定，則被告既為與應召集團聯繫，並
    安排孟聖修搭載應召女子前往性交易地點之人，如前所述，
    可見被告所為情節顯較同案被告孟聖修嚴重，是原審量處有
    期徒刑3月，顯屬於低度刑，而無過重可言。被告上訴請求
    判處更輕之有期徒刑，並無理由。
四、關於緩刑部分：
　㈠按是否宣告緩刑，法院本屬有權自由斟酌決定，縱未宣告緩
    刑，亦不生不適用法則或其他違背法令之問題，被告不得任
    意指摘為違法（最高法院92年度台上字第2117號判決意旨參
    照）。
　㈡被告雖以原審未予緩刑為由提起上訴，然依前揭最高法院判
    決意旨，是否宣告緩刑，法院本屬有權自由斟酌決定，縱未
    宣告緩刑，亦不生不適用法則或其他違背法令之問題，故上
    訴人以原審未及審酌其已配合警方指認應召集團為由提起上
    訴云云，即無理由，應予駁回。然本院審酌被告前未曾受有
    期徒刑以上刑之宣告，亦無與本案相類似之犯罪紀錄，有臺
    灣高等法院被告前案紀錄表在卷可憑，其因一時失慮致犯本
    案之罪，犯後坦承犯行、非無悔意，是本院認其經此偵、審
    程序之教訓後，當知所警惕，而無再犯之虞，是所宣告之刑
    以暫不執行為適當，爰依刑法第74條第1項第1款之規定，宣
    告緩刑2年。又考量被告所為漠視國家公權力，為促使其得
    以知曉尊重法治之觀念，認除前開緩刑宣告外，尚有賦予被
    告一定負擔之必要，爰審酌被告之犯罪情節、經濟狀況等，
    併諭知被告應於判決確定後1年內向公庫支付新臺幣9萬元，
    以啟自新。
據上論斷，應依刑事訴訟法第455條之1第1項、第3項、第368條
、第373條，刑法第74條第1項第1款、第2項第4款，判決如主文
。　　
本案經檢察官蕭惠菁聲請以簡易判決處刑，檢察官呂俊儒到庭執
行職務。
中　　華　　民　　國　　111 　年　　11　　月　　29　　日
                  刑事第八庭  審判長法  官  解怡蕙
                                    法  官  李陸華
                                    法  官  楊世賢
　　　　　　　　　　　　　　　　　　
上正本證明與原本無異。
不得上訴。
　　　　　　　　　　　　　　　　　　書記官  張華瓊
中　　華　　民　　國　　111 　年　　11　　月　　29　　日